【裁判字號】    90,親,158
【裁判日期】    901121
【裁判案由】    否認子女
【裁判全文】
臺灣高雄地方法院民事判決                            九十年度親字第一五八號
    原      告    丙○○
    被      告    甲○○
    兼法定代理人  乙○○
右當事人間否認子女事件，本院判決如左：
    主    文
確認被告甲○○（男，民國九十年二月二日生）非原告丙○○自被告乙○○受胎所生
之子。
訴訟費用由被告負擔。
    事    實
甲、原告方面：
一、聲明：如主文所示。
二、陳述：原告與被告乙○○於民國八十一年六月十二日結婚，自八十八年十二月間
    因個性不合，未再同居，迄兩造於八十九年十一月十六日協議離婚，惟原告與被
    告乙○○婚姻關係存續中，即自他人處受胎，而於九十年二月二日產下一子，即
    另一被告甲○○；雖被告甲○○係原告於與被告乙○○於婚姻關係存續中所出生
    之子，依法應推定為兩人之婚生子女；惟被告甲○○既非原告自被告乙○○受胎
    所生之子，自應認被告甲○○與被告乙○○間並無親子關係，爰提起本件訴訟。
三、證據：提出出生證明書、戶籍謄本、親子鑑定報告各一件為證。
乙、被告方面：
一、聲明：同意原告之請求
二、陳述：自八十八年十二月原告與被告分居後，八十九年整年原告均很少返家，從
    未與我發生性關係。甲○○並非本人所生之子。
    理   由
一、按妻之受胎，係在婚姻關係存續中者，固推定其所生子女為婚生子女；惟該推定
    ，如夫妻之一方能證明妻非自夫受胎者，得於知悉子女出生之日起一年內提起否
    認之訴。此觀民法第一千零六十三條第一、二項規定自明。
二、經查，本件原告主張被告甲○○，確係其與被告乙○○婚姻關係存續期間所受胎
    而生產之子，然非原告自被告乙○○處受胎所生之事實，業據原告提出戶籍謄本
    ，被告甲○○之出生證明書為證，且經高雄長庚紀念醫院就被告甲○○與被告乙
    ○○之親子血緣關係予以鑑定，其結果認「可以排除乙○○是甲○○的親生父親
    此一假設」有該院九十年十月二十九日病解專醫字第○七一號病臨專醫字第○三
    二號親子鑑定報告一份在卷可查，自堪信原告之主張為真實。
三、揆諸上開說明，被告甲○○顯非原告自被告乙○○受胎所生之子；從而，原告依
    民法第一千零六十三條第二項之規定，訴請確認被告甲○○非原告自被告乙○○
    受胎所生之子，即屬正當，應予准許。
四、結論：本件原告之訴為有理由，依民事訴訟法第七十八條、第八十五條第一項，
    判決如主文。
中       華       民       國     九十      年    十一    月    二十一  日
                              臺灣高雄地方法院民事第一庭
~B法      官  蔡國卿
右正本證明與原本無異。
如不服本判決，應於送達後廿日內，向本院提出上訴狀。
中      華        民      國    九十      年    十一    月    二十一    日
~B法院書記官  王壹理


司法院資訊處製作；財團法人民間司法改革基金會備份。
